臺灣屏東地方法院刑事判決　　　　　　 100年度易字第1043號
公　訴　人　臺灣屏東地方法院檢察署檢察官
被　　　告　余坤松
上列被告因違反毒品危害防制條例案件，經檢察官提起公訴（10
0 年度毒偵字第1689號) ，被告於準備程序中就被訴事實為有罪
之陳述，經本院告知簡式審判程序之旨，並聽取其與公訴人之意
見後，本院裁定依簡式審判程序審理，並判決如下：
    主    文
余坤松施用第二級毒品，累犯，處有期徒刑壹年。
    犯罪事實
一、余坤松前於民國88年間，因施用毒品案件，由法院裁定送觀
    察勒戒，而於88年8 月20日執畢出所，並經臺灣屏東地方法
    院檢察署檢察官以88年度毒偵字第18號為不起訴處分確定。
    又於93年4 月間，因施用毒品案件，經本院以93年度簡字第
    787 號判處有期徒刑4 月確定，並於93年9 月27日執行完畢
    。再於94年間，因施用毒品等案件，分別經本院以94年度簡
    字第845 號判處有期徒刑6 月、94年度易字第520 號判處有
    期徒刑10月確定，接續執行至95年12月13日執行完畢。最近
    一次因違反毒品危害防制條例案件，經本院以99年度簡字
    664 號判處有期徒刑6 月確定，甫於100 年3 月14日縮刑期
    滿執行完畢出監。再因施用毒品案件，經本院100 年度易字
    第37號判處有期徒刑9 月確定，並於100 年6 月3 日入監，
    現仍執行中。詎其猶不知悔改，明知甲基安非他命係屬第二
    級毒品，不得持有及施用，仍基於施用第二級毒品甲基安非
    他命之犯意，於100 年5 月31 日20 時30分許，在屏東縣新
    園鄉鹽埔漁港內，以將甲基安非他命置於玻璃球內以火燒烤
    後，吸食所產生煙霧之方式，施用第二級毒品甲基安非他命
    1 次。嗣於同年6 月3 日18時50 分 許，在屏東縣新園鄉○
    ○村○○路旁，因形跡可疑為警盤檢，復徵得其同意後採尿
    送驗，檢出甲基安非他命陽性反應後，始知悉上情。
二、案經屏東縣政府警察局東港分局報請臺灣屏東地方法院檢察
    署偵查起訴，並經本院改依簡式審判程序審理。
    理  由
一、本案被告所犯之違反毒品危害防制條例罪，並非法定刑為死
    刑、無期徒刑或最輕本刑3 年以上有期徒刑之罪，亦非高等
    法院管轄第一審之案件，而被告於本院審理程序中就被訴事
    實為有罪之陳述，本院裁定進行簡式審判程序。又簡式審判
    程序之證據調查，不受刑事訴訟法第159 條第1 項、第161
    條之2 、第161 條之3 、第163 條之1 及第164 條至第170
    條規定之限制，刑事訴訟法第273 條之2 亦定有明文，故本
    件審理依該規定，亦排除嚴格證據調查，併予敘明。
二、上揭事實，業據被告於警詢時、本院審理時均坦承不諱。另
    將被告於上揭時、地為警查獲後，於100 年6 月3 日20時6
    分許所採集之尿液，送正修科技大學超微量研究科技中心鑑
    定，經以EIA 酵素免疫分析法初步檢驗、並以GC／MS氣相層
    析質譜儀法確認檢驗，結果判定確呈甲基安非他命陽性反應
    之事實，有屏東縣警察局東港分局毒品案件涉嫌人尿液採證
    編號姓名對照表、正修科技大學超微量研究科技中心尿液檢
    驗報告各1 紙在卷可考（分見警卷第9 頁、第10頁），可知
    被告確有於為警查獲前施用甲基安非他命甚明。上揭證據，
    均適足補強被告自白，堪認被告自白與事實相符，應屬真實
    。本件事證明確，被告犯行洵堪認定。
三、按毒品危害防制條例就施用毒品者，只於「初犯」及「5 年
    後再犯」2 種情形有其追訴條件之限制，倘初犯後5 年內已
    再犯，縱第3 次或第3 次以上施用毒品之時間在初犯釋放5
    年後，仍與「5 年後再犯」有別，顯見其再犯率甚高，原實
    施之觀察勒戒或強制戒治未收實效，自應逕行追訴處罰（最
    高法院97年9 月9 日97年度第5 次刑事庭會議決議參照）。
    本件被告前於88年8 月20日因施用毒品而受觀察勒戒執行後
    ，旋於93年4 月間復施用毒品、經法院判刑，業如前述，並
    有前案紀錄表、刑案資料查註紀錄表各1 份可考，是依上揭
    說明，本案自應逕行追訴處罰。
四、按甲基安非他命為毒品危害防制條例第2 條第2 項第2 款明
    定之第二級毒品，未經許可，不得持有及施用。是核被告所
    為，係犯毒品危害防制條例第10條第2 項之施用第二級毒品
    罪。又被告持有甲基安非他命後進而施用，其持有之低度行
    為均應被其施用之高度行為所吸收，不另論罪。又被告有前
    揭事實欄一所載科刑執畢紀錄，並於100 年3 月14日有期徒
    刑執行完畢出監，有上揭前案紀錄表1 份可按，其受有期徒
    刑之執行完畢，5 年以內故意再犯本案有期徒刑以上之罪，
    為累犯，應依刑法第47條第1 項規定，加重其刑。爰審酌被
    告經強制戒治後復多次施用毒品，顯見其對戒毒意志不堅，
    施用毒品係自我戕害，雖所生危害非大，然所為仍不足取，
    惟徵以其事後坦承犯罪、尚具悔意，犯後態度堪稱良好，復
    衡其犯罪動機、目的及手段等一切情狀，量處如主文所示之
    刑。
據上論斷，依刑事訴訟法第273 條之1 第1 項、第299 條第1 項
前段，毒品危害防制條例第10條第2 項、刑法第11條前段、第47
條第1 項，判決如主文。
本案經檢察官陳新君到庭執行職務
中    華    民    國   100    年    9     月    28    日
                  刑事第二庭    法  官  林鈴淑
以上正本證明與原本無異。
如不服本判決應於收受判決後10日內向本院提出上訴書狀，並應
敘述具體理由；其未敘述上訴理由者，應於上訴期間屆滿後20日
內向本院補提理由書（均須按他造當事人之人數附繕本）「切勿
逕送上級法院」。
中    華    民    國   100    年    9     月    28    日
                                書記官  林銀雀
附錄本判決論罪科刑法條全文
毒品危害防制條例第10條第2項：
施用第二級毒品者，處三年以下有期徒刑。